Minutes et répertoires du notaire Louis RICHARD, 2 février 1693 - 11 septembre 1719 (étude XXVI)
Archives nationales
- Minutes de Louis RICHARD, 1693 - 1720; MC/ET/XXVI/174 - MC/ET/XXVI/322
  - Minutes. 1711, septembre, septembre 1711; MC/ET/XXVI/257; registre
    - Quittance concernant Jean Lelong, sculpteur ordinaire du roi, sous les piliers des Potiers d'étain., 2 septembre 1711; MC/ET/XXVI/257
      quittance; Louvre (palais du); Lelong, Jean; sculpteur
    - Vente de meubles et création de pension suivi d'une procuration (deux actes) concernant Pierre Cailleteau, architecte des bâtiments du roi, demeurant rue de Turenne., 3 septembre 1711; MC/ET/XXVI/257
      acte de vente; constitution de rente; procuration; Turenne (rue de); Cailleteau dit Lassurance, Pierre (1655-1724); architecte
    - Chevalier (Michel) maître serrurier rue Saint Jacques de la Boucherie § Mariage de .., 6 septembre 1711; MC/ET/XXVI/257
      contrat de mariage; Chevalier, Michel
    - Pascal (Pierre), maître menuisier, à Versailles § Transport, 13 septembre 1711; MC/ET/XXVI/257
      cession; Pascal, Pierre
    - Fournier (Claude) maître doreur sur métaux rue Guérin Boisseau § quittance, 23 septembre 1711; MC/ET/XXVI/257
      quittance; Fournier, Claude
  - Minutes. 1711, octobre, octobre 1711; MC/ET/XXVI/258; registre
    - Constitution concernant Noël Jouvenet, sculpteur des bâtiments du roi, rue de l'Université., 5 octobre 1711; MC/ET/XXVI/258
      constitution de rente; Froidmanteau (rue); Jouvenet, Noël; sculpteur
    - Reconnaissance et indemnité de la veuve de René Antoine Houasse, peintre ordinaire du roi directeur de l'académie royale à Rome., 14 octobre 1711; MC/ET/XXVI/258
      reconnaissance; indemnité; Houasse, René Antoine; peintre
    - Talus (Denis) maçon sur le quai des Ormes § Inventaire après décès de la femme de .., 19 octobre 1711; MC/ET/XXVI/258
      inventaire; Talus, Denis
    - Chrestien (Jean) maître ébéniste à Paris § Mariage du fils de feu .., 26 octobre 1711; MC/ET/XXVI/258
      contrat de mariage; Chrestien, Jean
    - Chrestien (René) ébéniste; grande rue du fg. Saint-Antoine § Mariage de .., 26 octobre 1711; MC/ET/XXVI/258
      contrat de mariage; Chrestien, René
  - Minutes. 1711, novembre, novembre 1711; MC/ET/XXVI/259; registre
    - GUILLIER (Pierre) Maçon Rue Saint-Antoine § Mariage de .., 11 novembre 1711; MC/ET/XXVI/259
      contrat de mariage; Guillier, Pierre
    - ANGOT (Charles) Maître doreur Rue Saint-Germain-l'Auxerrois § Contrat de mariage de la fille de .., 15 novembre 1711; MC/ET/XXVI/259
      contrat de mariage; Angot, Charles
    - PICART (Pierre) Doreur Rue des Gravilliers § Contrat de mariage., 15 novembre 1711; MC/ET/XXVI/259
      contrat de mariage; Picart, Pierre
    - Constitution de rente au profit de Jacques Foacier, peintre de l'académie, demeurant dans l'Ile Notre-Dame., 24 novembre 1711; MC/ET/XXVI/259
      constitution de rente; Notre-Dame (île); Foacier, Jacques; peintre
    - Procuration concernant René Carlier, dessinateur ordinaire des bâtiments du roi, demeurant à Versailles., 30 novembre 1711; MC/ET/XXVI/259
      procuration; Versailles (Yvelines); Carlier, René; dessinateur; dessinateur
    - BAUSSELIN (Jacques) Serrurier orlg § Echange .., 30 novembre 1711; MC/ET/XXVI/259
      échange; Bausselin, Jacques
  - Minutes. 1711, décembre, décembre 1711; MC/ET/XXVI/260; registre
    - BERNIER (Jacques) menuisier Orly § Vente., 1er décembre 1711; MC/ET/XXVI/260
      acte de vente; Bernier, Jacques
    - DEVARENNE (Claude) Maître maçon § Comparution .., 1er décembre 1711; MC/ET/XXVI/260
      Devarenne, Claude
    - Procuration concernant Jean Cailleteau, architecte, demeurant à Versailles., 3 décembre 1711; MC/ET/XXVI/260
      procuration; Versailles (Yvelines); Cailleteau, Jean; architecte
    - ROUPIOUT (Jean) Maître brodeur § Mariage de la fille de .., 8 décembre 1711; MC/ET/XXVI/260
      contrat de mariage; Roupiout, Jean
    - FOURISELLE (Pierre) Maître menuisier des bâtiments du Roi § Certificat de Notoriété .., 11 décembre 1711; MC/ET/XXVI/260
      Fouriselle, Pierre
    - Constitution de rente au profit de Nicolas Varin, entrepreneur des bâtiments du roi, demeurant à Fontainebleau., 12 décembre 1711; MC/ET/XXVI/260
      constitution de rente; Fontainebleau (Seine-et-Marne); Varin, Nicolas; chef d'entreprise
    - DEJEAN (Pierre dit Touloujin) menuisier des bâtiments du roi Versailles § Déclaration, 12 décembre 1711; MC/ET/XXVI/260
      déclaration; Dejean dit Touloujin, Pierre
    - FOURISELLE (Pierre) menuisier des bâtiments du roi Rue Saint Antoine § Convention .., 12 décembre 1711; MC/ET/XXVI/260
    - MARCHANDÉ (Edme) Marchand tapissier Rue Grenier sur l'eau § Vente de meubles., 13 décembre 1711; MC/ET/XXVI/260
      acte de vente; Marchandé, Edme
    - BOULLOT (Nicolas) Maître Serrurier Rue des Juifs § Quittances .. 2 actes même date, 18 décembre 1711; MC/ET/XXVI/260
      quittance; Boullot, Nicolas
    - Constitution de rente au profit de François Guilbert, architecte ingénieur du roi, demeurant à Caen, 20 décembre 1711; MC/ET/XXVI/260
      constitution de rente; Caen (Calvados); Guilbert, François; architecte; ingénieur
    - Lafond (Pierre), marchand orfèvre, rue du Temple § Bail à loyer .., 20 décembre 1711; MC/ET/XXVI/260
      bail; Lafond, Pierre
    - Constitution de rente au profit de Jacques Hellart, peintre de monsieur le Dauphin, demeurant à Versailles., 28 décembre 1711; MC/ET/XXVI/260
      constitution de rente; Versailles (Yvelines); Hellart, Jacques; peintre
    - DIENY (Rollin) Marchand tapissier; Piliers des Halles § Contrat de mariage de la fille de .., 28 décembre 1711; MC/ET/XXVI/260
      contrat de mariage; Dieny, Rollin
  - Minutes. 1712, janvier, janvier 1712; MC/ET/XXVI/261; registre
    - Notoriété aux dires de Jules Robert de Cotte, contrôleur des bâtiments du roi, demeurant paroisse Saint-Germain-l'Auxerrois., 5 janvier 1712; MC/ET/XXVI/261
      notoriété; Cotte, Jules Robert de (1683-1767); contrôleur général des bâtiments (Ancien Régime)
    - Notoriété concernant Philippe Magnier, sculpteur des bâtiments du roi, rue Froidmanteau., 5 janvier 1712; MC/ET/XXVI/261
      notoriété; Gros-Chenet (rue du); Magnier, Philippe; sculpteur
    - CHEBOEUF (Jean) Marchand tapissier Rue Saint-Antoine § Certificat .., 9 janvier 1712; MC/ET/XXVI/261
      Cheboeuf, Jean
    - CHEBOEUF (Jean Baptiste) Marchand tapissier Rue Saint-Antoine § Certificat .., 9 janvier 1712; MC/ET/XXVI/261
      Cheboeuf, Jean Baptiste
    - SAVONET (Pierre) entrepreneur de bâtiments quai des Ormes § Compte et obligation .., 18 janvier 1712; MC/ET/XXVI/261
      obligation; Savonet, Pierre
    - FAYDIEU (Joseph Roch) maître menuisier Rue de Venise § Transport d'apprentissage .., 22 janvier 1712; MC/ET/XXVI/261
      contrat d'apprentissage; Faydieu, Joseph Roch
    - Ruelle (Charles), maître menuisier, rue du Cygne § Transport d'apprentissage .., 22 janvier 1712; MC/ET/XXVI/261
      contrat d'apprentissage; Ruelle, Charles
    - GIRARD (Claude François) Rue de Clery Menuisier § Transport d'apprentissage .., 22 janvier 1712; MC/ET/XXVI/261
      contrat d'apprentissage; Girard, Claude François
    - DEVILLEZ (Daniel) menuisier Rue de la Mortellerie § Constitution de rente .., 25 janvier 1712; MC/ET/XXVI/261
      constitution de rente; Devillez, Daniel
  - Minutes. 1712, février, février 1712; MC/ET/XXVI/262; registre
    - Constitution de rente au profit de Jacques Foacier, peintre de l'académie, demeurant dans l'ile Notre-Dame., 24 février 1712; MC/ET/XXVI/262
    - LE FEVRE d'ORMESSON (Ant. Fr. de Paul) § Inventaire, 27 février 1712; MC/ET/XXVI/262
      inventaire; Le Fevre d'Ormesson, Ant. Fr. de Paul
  - Minutes. 1712, mars - avril, mars - avril 1712; MC/ET/XXVI/263; registre
    - doreur (apprentissage) § Contrat pour 5 ans entre Elisabeth Cosson, femme de Jean Tourix, roches, auparavant veuve d'Ignace Breton, gagne deniers, et Jean Baptiste Jamet, maître doreur, en profit d'Ignace Breton, fils d'Ignace Le jeune Ignace se mettra chez son maître comme alloué pour 6 mois et comme apprenti pour 5 ans S.d.d., 6 mars 1712; MC/ET/XXVI/263
    - Jamot (Jean Baptiste) maître doreur rue de la Tisseranderie § apprentissage, 6 mars 1712; MC/ET/XXVI/263
      contrat d'apprentissage; Jamot, Jean Baptiste
    - Jacob (Jean) maître serrurier rue Saint Antoine § obligation, 12 mars 1712; MC/ET/XXVI/263
      obligation; Jacob, Jean
    - Reconnaissance d'ouvrages et constitution avec plans joints fait par Nicolas Liévain, architecte expert juré des bâtiments du roi, demeurant rue du cimetière Saint-Nicolas-des-Champs. En annexe un pouvoir est donné par les marguilliers de l'église Saint-Gervais à Jacques Piretouy, aussi architecte juré expert, à visiter le bâtiment que mr. Liévin a fait construire., 13 mars 1712; MC/ET/XXVI/263
      reconnaissance; Cimetière-Saint-Nicolas (rue du); Liévain, Nicolas (16..-17..); Piretouy, Jacques; architecte
    - Transport de rente concernant Benoît de Fortiers, architecte, demeurant au vieux Louvre., 21 mars 1712; MC/ET/XXVI/263
      transport de droits; Louvre (palais du); Fortiers, Benoît de; architecte
    - Berlinguet (Guillaume) maître serrurier rue de l'Hirondelle § transport de rente, 21 mars 1712; MC/ET/XXVI/263
      transport de droits; Berlinguet, Guillaume
    - Ballin (Claude), orfèvre du roi, aux Galeries du Louvre § Transport, 25 mars 1712; MC/ET/XXVI/263
      cession; Ballin, Claude
    - Guillemard (François) marchand ébéniste; rue Princesse § transport, 28 mars 1712; MC/ET/XXVI/263
      Guillemard, François
    - Du Magny (Claude) maître menuisier rue Tireboudin § alloué, 3 avril 1712; MC/ET/XXVI/263
      Du Magny, Claude
    - Menuisier (alloué) § Contrat pour deux ans entre Claude de Magny, maître menuisier, et Joseph Poitier, âgé de 20 ans. Logé, nourri, blanchi, par son maître, moyennant 100 livres. Si l'alloué veut par la suite passer apprenti de Ville, son maître promet lui faire passer un brevet d'apprentissage, 3 avril 1712; MC/ET/XXVI/263
      contrat de travail; Magny, Claude de; Poitier, Joseph
    - PARDAILLAN (Louis de) chevalier. Brigadier des armées du roi. colonel d'un rég/t/ d'infanterie. § Inventaire après décès., 6 avril 1712; MC/ET/XXVI/263
      inventaire; Pardaillan, Louis de
    - Rondé (Laurent), marchand orfèvre joaillier, à Paris ,estime les diamants et pierreries § Inventaire de Louis Pardaillon de Goudrin, 6 avril 1712; MC/ET/XXVI/263
      inventaire après décès; Rondé, Laurent; Pardaillon de Goudrin, Louis
    - Langoisseux (Pierre) marchand tapissier rue des 5 Diamants § bail à .., 13 avril 1712; MC/ET/XXVI/263
      bail; Langoisseux, Pierre
    - Tarlé (Claude) marbrier du roi place du Carrousel § procuration à Marie Lésqui, sa femme, 28 avril 1712; MC/ET/XXVI/263
      procuration; Tarlé, Claude
  - Minutes. 1712, mai, mai 1712; MC/ET/XXVI/264; registre
    - Gaillard (Guillaume) maître maçon rue Saint Jacques § quittance, 1er mai 1712; MC/ET/XXVI/264
      quittance; Gaillard, Guillaume
    - Blanchard (Philippe Thomas), peintre à Paris § Quittance, 1er mai 1712; MC/ET/XXVI/264
      quittance; Blanchard, Philippe Thomas
    - Blanchard (Nicolas), peintre, à Paris § Quittance, 1er mai 1712; MC/ET/XXVI/264
      quittance; Blanchard, Nicolas
    - Jumelet (Antoine) valet de chambre, tapissier du duc d'Autin à l'Hôtel d'Autin § Mariage de la fille de .., 6 mai 1712; MC/ET/XXVI/264
      contrat de mariage; Jumelet, Antoine
    - GARNIER (Etienne) § Extrait de pge, 7 mai 1712; MC/ET/XXVI/264
      partage; Garnier, Etienne
    - Bail concernant Jacques Foacier, peintre de l'académie, demeurant rue Saint-Louis, 20 mai 1712; MC/ET/XXVI/264
      bail; Saint-Louis (rue); Foacier, Jacques; peintre
    - Procuration de la veuve de Jacques Prou, sculpteur du roi, et consorts, pour recevoir des sommes dues audit Prou pour les travaux de menuiserie faits par lui au château de Versailles., 29 mai 1712; MC/ET/XXVI/264
      procuration; Poissonnière (rue); Prou, Jacques (1655-1706); sculpteur
  - Minutes. 1712, juin, juin 1712; MC/ET/XXVI/265; registre
    - Procuration concernant Antoine Soyer, peintre du roi, professeur en son académie, demeurant à Clermont en Auvergne., 7 juin 1712; MC/ET/XXVI/265
      procuration; Clermont-Ferrand (Puy-de-Dôme); Soyer, Antoine; peintre
    - Nesle (Jean), menuisier des bâtiments du roi, rue Saint-Martin § Mainlevée, 8 juin 1712; MC/ET/XXVI/265
      mainlevée; Nesle, Jean
    - Adjudication du pavé des entrées de Paris suivant un devis joint fait par Robert de Cotte, architecte, contrôleur général des bâtiments du roi., 15 juin 1712; MC/ET/XXVI/265
      acte de vente; Cotte, Robert de (1656-1735); architecte; contrôleur général des bâtiments (Ancien Régime)
    - Déclaration rapportée par François Blondel, intendant des batiments du roi., 30 juin 1712; MC/ET/XXVI/265
      déclaration; dépôt de pièces; Blondel, François; intendant des bâtiments (Ancien Régime)
    - Chevallier (Louis) menuisier des bâtiments du roi à Versailles § déclarations, 30 juin 1712; MC/ET/XXVI/265
      déclaration; Chevallier, Louis
  - Minutes. 1712, juillet - août, juillet - août 1712; MC/ET/XXVI/266; registre
    - Déclaration d'emploi pour le clergé par Louis Benoît, maître peintre à Paris., 7 juillet 1712; MC/ET/XXVI/266
      déclaration; Benoît, Louis; peintre
    - Déclaration d'emploi pour le clergé par Jacques Hellart, peintre., 7 juillet 1712; MC/ET/XXVI/266
      déclaration; Hellart, Jacques; peintre
    - Lanoix (Gabriel) doreur à Paris § quittance de la veuve de .., 8 juillet 1712; MC/ET/XXVI/266
      quittance; Lanoix, Gabriel
    - tapissier (alloué) § Contrat pour 2 ans entre Jean Jacques Baillard de Combeaux, prêtre, abbé commanditaire de Saint-Julien la Tour, et Jean Lamy, maître tapissier, Logé, nourri, recevra 3 demis septiers de vin par jour de son maître. Moyennant 400 livres. au profit de Jacques Obriet, âgé de 22 ans., 13 juillet 1712; MC/ET/XXVI/266
    - Lamy (Jean) maître tapissier au Pavillon des 4 Nations § alloué, 13 juillet 1712; MC/ET/XXVI/266
      Lamy, Jean
    - Blanvillain (Jacques) maître menuisiers rue du Roi dore § quittance, 4 août 1712; MC/ET/XXVI/266
      quittance; Blanvillain, Jacques
    - Quittance à Robert de Cotte, premier architecte des bâtiments du roi., 8 août 1712; MC/ET/XXVI/266
      quittance; Cotte, Robert de (1656-1735); architecte
    - Delavigne (Pierre) maître serrurier rue aux Fèves § dépôt de testament, 16 août 1712; MC/ET/XXVI/266
      testament; Delavigne, Pierre
    - Quittance à Robert de Cotte, premier architecte du roi, demeurant rue des Orties., 18 août 1712; MC/ET/XXVI/266
      quittance; Orties (rue des); Cotte, Robert de (1656-1735); architecte
    - Delavigne (Pierre) maître serrurier rue aux Fèves § Inventaire après décès du frère de .., 18 août 1712; MC/ET/XXVI/266
      inventaire; Delavigne, Pierre
    - Inventaire après décès de François Delavigne, avocat, rue Saint-Paul., 18 août 1712; MC/ET/XXVI/266
      Tableaux: quelques uns dont une copie de Tesnières.
      inventaire après décès; Saint-Paul (rue); Delavigne, François; avocat
    - joaillier (apprentissage) § Contrat pour 3 ans entre David Descauville, Concierge au château d'Estreu, et Jean Le Boucher, marchand joaillier, au profit de Louis Descauville, âgé de 17 ans, fils de David. Logé, nourri, un chopine de vin par jour. Moyennant 450 livres, 22 août 1712; MC/ET/XXVI/266
    - Le Boudier (Jean) Marchand mercier grossier, joaillier sur le Pont Marie § Apprentissage, 22 août 1712; MC/ET/XXVI/266
      contrat d'apprentissage; Le Boudier, Jean
    - Delavigne (François) maître Serrurier rue aux Feves § délivrance de legs et délégation, 27 août 1712; MC/ET/XXVI/266
      Delavigne, François
  - Minutes. 1712, septembre - octobre, septembre - octobre 1712; MC/ET/XXVI/267; registre
    - Delavigne (Pierre) maître serrurier rue aux Fèves § apprentissage, 19 septembre 1712; MC/ET/XXVI/267
      contrat d'apprentissage; Delavigne, Pierre
    - Cornet (Pierre) Tapissier grande rue du fg. Saint Antoine § Vente, 20 septembre 1712; MC/ET/XXVI/267
      acte de vente; Cornet, Pierre
    - Fouchard (Jean-Baptiste), marchand orfèvre, à Beaune § Procuration, 21 septembre 1712; MC/ET/XXVI/267
    - Inventaire après décès de Elie François Baco, seigneur de la Gastine, mentionnant des tableaux estimés par Charles Baco, maître peintre de l'académie de Saint-Luc, demeurant rue Saint-Honoré., 19 octobre 1712; MC/ET/XXVI/267
      De nombreux tableaux et estampes, mais sans noms d'artistes, sauf les estampes de Callot, Sylvestre etc...
      inventaire après décès; Saint-Honoré (rue); Baco, Charles; Baco, Elie François; peintre
  - Minutes. 1712, novembre - décembre, novembre - décembre 1712; MC/ET/XXVI/268; registre
    - DELAVIGNE (Pierre) Maître serrurier Rue Saint Paul § Promesse et délégation, 9 novembre 1712; MC/ET/XXVI/268
      Delavigne, Pierre
    - Inventaire après décès de Eleonor de Flecelles marquis de Brégy, mentionnant une série de tableaux estimés par Charles Hérault, peintre du roi, demeurant quai des Orfèvres., 14 novembre 1712; MC/ET/XXVI/268
      tableaux, tapisseries de Bruxelle, histoire de Salomon
      inventaire après décès; Orfèvres (quai des); Flecelles, Eleonor de; Hérault, Charles; peintre
    - Titre nouvel par Louis Janot, entrepreneur des bâtiments du roi, demeurant à Versailles., 5 décembre 1712; MC/ET/XXVI/268
      titre nouvel; Versailles (Yvelines); Janot, Louis; chef d'entreprise
    - Remboursement concernant Louis Janot, maître maçon, demeurant à Versailles., 5 décembre 1712; MC/ET/XXVI/268
      indemnité; Versailles (Yvelines); Janot, Louis; maçon
    - Devis et marché fait par Robert de Cotte, architecte et intendant général des bâtiments du roi, passé entre François Rocquet et Charles Ycart, pour la construction d'une maison sise place Louis-le-Grand., 27 décembre 1712; MC/ET/XXVI/268
      devis; marché; Louis-Le-Grand (place); Cotte, Robert de (1656-1735); Roquet, François; Ycart, Charles; architecte; intendant des bâtiments (Ancien Régime)
    - ROCQUET (François) Maître maçon entrepreneur de bâtiments Rue des Francs Bourgeois § Devis et marché de maçonnerie ed .. passe par .. pour la construction d'une maison, 27 décembre 1712; MC/ET/XXVI/268
    - CUVILLIER (Antoine) Marbrier ordinaire des bâtiments du roi Palais des Hilaire § Transaction., 30 décembre 1712; MC/ET/XXVI/268
      accord; Cuvillier, Antoine
    - CUVILLIER (Suvais) Marbrier ordinaire des bâtiments du Roi - Rue Saint-Milaire § Transaction., 30 décembre 1712; MC/ET/XXVI/268
      accord; Cuvillier, Suvais
  - Minutes. 1713, janvier, janvier 1713; MC/ET/XXVI/269; registre
    - Partage de la succession d'Antoine François de Paule Lefèvre d'Ormesson., 2 janvier 1713; MC/ET/XXVI/269
      partage; Lefèvre d'Ormesson, Antoine Fr. de Paule
    - Présence de Jacques Gabriel, contrôleur général des bâtiments du roi, au mariage Paulmier-Jamin., 11 janvier 1713; MC/ET/XXVI/269
      contrat de mariage; Gabriel, Jacques (1667-1742); Jamin (Mlle); Paulmier (M.); contrôleur général des bâtiments (Ancien Régime)
    - Inventaire de la bibliothèque de Charles de Bemoix, conseiller d'honneur au parlement du royaume., 18 janvier 1713; MC/ET/XXVI/269
      inventaire; Bemoix, Charles de
    - Inventaire après décès de François Bance. Pendule par Gribelin, horloger; montre ..., 31 janvier 1713; MC/ET/XXVI/269
      Tapisseries: cinq tapisseries d'Aubusson représentant l'enlèvement d'Ariane.
      inventaire après décès; Bance, François
  - Minutes. 1713, février - mars, février - mars 1713; MC/ET/XXVI/270; registre
    - Présence de Germain Boffrand, architecte, au mariage Vavin-Prou., 31 janvier 1713; MC/ET/XXVI/270
      contrat de mariage; Boffrand, Germain (1667-1754); Prou (Mme); Vavin (M.); architecte
    - Contrat de mariage entre Jules Louis Vavin et Marie-Madeleine Prou, où Jean Poultier, sculpteur ordinaire du roi en son Académie, serait présent., 10 février 1713; MC/ET/XXVI/270
      contrat de mariage; Poultier, Jean; Prou, Marie-Madeleine; Vavin, Jules Louis; sculpteur
    - Procuration donnée à Jacques Foacier, peintre de l'académie., 21 février 1713; MC/ET/XXVI/270
    - Inventaire après décès de Charles Soyer, conseiller du roi., 23 février 1713; MC/ET/XXVI/270
      Tapisseries: quatre tapisseries de haute lisse représentant une chasse.
      inventaire après décès; Soyer, Charles
    - Devis de maçonnerie passé par Gilles Ledrou, maître maçon, rue du Chenet, pour les ouvrages qu'il convient de faire au village de Joux, pour les maisons appartenant à Jean Bouillant., 15 mars 1713; MC/ET/XXVI/270
      devis; Ledrou, Gilles
    - Compte et réduction concernant Jacques Hardouin Mansart, architecte conseiller du roi, demeurant place des Victoires., 21 mars 1713; MC/ET/XXVI/270
      compte; constitution de rente; Victoires (place des); Hardouin-Mansart de Sagonne, Jacques (1677-1762); architecte
    - Vente de places et convention passées par Jean Bullet sieur de Chambly, architecte du roi, demeurant rue Saint-Louis, avec plan (deux actes)., 23 mars 1713; MC/ET/XXVI/270
      acte de vente; convention; Saint-Louis (rue); Bullet, Jean; architecte
    - Inventaire après décès de la femme d'Etienne Letellier, maître doreur, rue de la Verrerie., 28 mars 1713; MC/ET/XXVI/270
      inventaire; Letellier, Etienne
  - Minutes. 1713, avril, avril 1713; MC/ET/XXVI/271; registre
    - Constitution de Jean Bourbon, tailleur de pierre, rue du Rempart., 28 avril 1713; MC/ET/XXVI/271
      constitution de rente; Bourbon, Jean
  - Minutes. 1713, mai, mai 1713; MC/ET/XXVI/272; registre
    - Constitution sur le clergé, Pierre Pacque, tapissier, valet de chambre de la Dauphine, cour de l'Archevêché., 1er mai 1713; MC/ET/XXVI/272
      Pacque, Pierre
    - Convention passée par Claude Nivelon, dessinateur ordinaire du roi, demeurant aux Gobelins., 4 mai 1713; MC/ET/XXVI/272
      convention; Gobelins (manufacture des); Nivelon, Claude; dessinateur; dessinateur
    - Réduction rente sur le clergé Pierre Pacque, tapissier, valet de chambre de feue la dauphine, cour de l'archevêché., 4 mai 1713; MC/ET/XXVI/272
  - Minutes. 1713, juin, juin 1713; MC/ET/XXVI/273; registre
    - Legendre (Léonard) maçon rue de la Mortellerie § Vente d'héritages, 5 juin 1713; MC/ET/XXVI/273
      acte de vente; Legendre, Léonard
    - Masson (Pierre) tailleur de Pierres à Paris § absent; Vente d'héritages, 5 juin 1713; MC/ET/XXVI/273
      acte de vente; Masson, Pierre
    - Masson (Joseph) tailleur de pierres rue de la Mortellerie § Vente d'héritages, 5 juin 1713; MC/ET/XXVI/273
      acte de vente; Masson, Joseph
    - Masson (Antoine) tailleur de pierres rue de la Mortellerie § Vente d'héritages, 5 juin 1713; MC/ET/XXVI/273
      acte de vente; Masson, Antoine
    - Izet (Louis) ciseleur rue Neuve des Fossés Saint Victor § mariage de .., 10 juin 1713; MC/ET/XXVI/273
      contrat de mariage; Izet, Louis
    - Izet (Louis) tapissier à Paris § Mariage du fils de .., 10 juin 1713; MC/ET/XXVI/273
    - Desrolles (Gibert) maçon rue de la Mortellerie § Mariage du fils de .., 11 juin 1713; MC/ET/XXVI/273
      contrat de mariage; Desrolles, Gibert
    - Prudhomme (Jean) tailleur de pierres rue de la Mortellerie § Mariage de la fille de .., 11 juin 1713; MC/ET/XXVI/273
      contrat de mariage; Prudhomme, Jean
    - Desrolles (Louis) maçon rue de la Mortellerie § Mariage de .., 11 juin 1713; MC/ET/XXVI/273
      contrat de mariage; Desrolles, Louis
    - Saint-Medard de la Peroche (prieuré) en l'Ile d'Orleans § (état des titres du .. commençant en 1507) Décharge, 26 juin 1713; MC/ET/XXVI/273
  - Minutes. 1713, juillet, juillet 1713; MC/ET/XXVI/274; registre
    - Constitution de rente au profit de Jacques Foacier, peintre de l'académie, demeurant rue Saint-Louis., 7 juillet 1713; MC/ET/XXVI/274
      constitution de rente; Saint-Louis (rue); Foacier, Jacques; peintre